【裁判字號】    97,上更(二),383
【裁判日期】    980223
【裁判案由】    重利等
【裁判全文】
臺灣高等法院臺南分院刑事判決     97年度上更(二)字第383號
上  訴  人
即  被  告  陳○即陳○瑄
            林○佩
上列上訴人因重利等案件，不服臺灣臺南地方法院94年度訴字第
137號中華民國95年5月24日第一審判決（起訴案號：臺灣臺南地
方法院檢察署93年度偵字第2335號、93年度營偵字第185號，追
加起訴94年度偵字第9582號、移送併辦94年度偵字第10131號、
第14525號），提起上訴，判決後經最高法院第2次發回更審，本
院判決如下：
    主  文
原判決關於陳○、林○佩部分均撤銷。
陳○共同乘他人急迫、輕率，貸以金錢，而取得與原本顯不相當
之重利為常業，累犯，處有期徒刑貳年拾月，扣案如附表三編號
一、六、七、八所示之物品均沒收。
林○佩共同連續意圖使女子與他人為猥褻行為而媒介以營利，處
有期徒刑貳年肆月，扣案如附表三編號一、六、七、八所示之物
品均沒收。
    事  實
一、陳○（原名陳○貞於民國94年6月8日改名為陳○瑄，於95年
    9月28日再改名為陳○，見本院上訴卷一第206頁戶籍謄本，
    以下或稱陳○瑄）曾因重利案件，經本院以88年度上易字第
    2094號判決判處有期徒刑5月確定，於89年5月2日易科罰金
    執行完畢，仍不知悔改，與其女林○佩二人明知社會上有因
    急迫而舉債濟急，及因輕率而從事舉債之情形，竟共同基於
    常業重利之犯意聯絡，自91年5月間開始經營地下錢莊，並
    在「小兵立大功」、中國時報、中華日報等報紙刊登內容為
    「小額信貸、代辦現金卡、0000000000」及其餘內容為：身
    分證借款、小額借款、低利輕鬆借等廣告，以廣告所刊登之
    0000000000號行動電話為聯絡工具，預定高額利息之苛刻條
    件，供不特定人告貸借款，陳○並雇用有常業重利犯意聯絡
    之林○華（業經本院前審判處有期徒刑一年，減為有期徒刑
    六月確定）、康○竹（業經原審判處有期徒刑一年確定）及
    其餘姓名年籍不詳之成年男子，負責對外放款及收取利息、
    本金，並擔任其與林○佩二人外出處理貸放事宜之司機。渠
    等自91年5月1日起，乘附表一所示被害人急迫、輕率而急需
    金錢之際，在附表一所示之時間、地點，貸以附表一所示之
    金錢，收取如附表一所示相當於月息百分之37.5至百分之75
    之與原本顯不相當之高利，且借款之際，復要求被害人提出
    附表一所示各項身分證件，並簽寫本票、借據、切結書為擔
    保，而恃此為業（犯罪之時間、地點、行為人、被害人、被
    害經過即借款經過、貸予之款項及收取之利息等，均如附表
    一編號一至十一所示）。
二、林○佩、林○華二人於附表一編號八所示被害人乙○○無力
    清償之際，竟基於恐嚇之犯意聯絡，於附表二編號一所示之
    時間、地點，以附表二所示之行為方式恫嚇乙○○，致乙○○心生畏懼，而危害於安全。林○佩另於附表一編號十所示
    被害人辰○○無力還款時，竟與附表二編號二所示之「世代
    PUB」內已成年、姓名年籍不詳之現場負責人，共同基於意
    圖使女子與他人為猥褻行為而媒介以營利之概括犯意聯絡，
    在附表二編號二所示時間、地點，連續媒介辰○○與不特定
    男客為附表二編號二所示之猥褻行為，以便辰○○賺錢還債
    ，且林○佩並自辰○○賺取之小費中，以每新臺幣（下同）
    1千元抽取3百元之比例抽頭營利。嗣於92年10月23日，員警
    持法院核發之搜索票前往陳○位在臺南縣柳營鄉○○村○○○000○000號住居所進行搜索，當場在上址○號陳○住處內
    ，扣得附表三編號一至三所示物品，另在上址○號林○佩房
    間及客廳辦公桌抽屜內，扣得附表三編號四至八所示之物品
    。員警於翌日（即同年月24日）再度持法院核發之搜索票前
    往林○華位於臺南縣柳營鄉○○村○○○000號進行搜索，
    亦扣得如附表三編號九至十二所示之物。其中附表三編號一
    、八所示之物，為陳○所有，供其等本件犯罪所用之物；另
    附表三編號六、七所示之物，則為陳○所有，預備供其等
    本件犯罪所用之物。
三、案經臺南縣警察局移請臺灣臺南地方法院檢察署檢察官偵查
    起訴、追加起訴；臺北市政府警察局文山第一分局移請臺灣
    臺北地方法院檢察署呈請臺灣高等法院檢察署令轉臺灣臺南
    地方法院檢察署檢察官，暨原審審理93年度訴字第1303號陳
    ○○、Ｂ○○被訴偽造有價證券案件，於判決書內敘明陳○○涉有重利犯嫌，經臺灣臺南地方法院檢察署檢察官偵查後
    移送原審併案審理。
    理  由
甲、證據能力之認定：
  (一)按被告以外之人於偵查中向檢察官所為之陳述，除顯有不可
    信之情況者外，得為證據；被告以外之人於審判中有所在不
    明而無法傳喚或傳喚不到者，其於檢察事務官、司法警察官
    或司法警察調查中所為之陳述，經證明有可信之特別情況，
    且為證明犯罪事實之存否所必要者，得為證據；又被告以外
    之人於審判外之陳述，雖不符前四條之規定，而經當事人於
    審判程序同意作為證據，法院審酌該言詞陳述或書面陳述作
    成時之情況，認為適當者，亦得為證據；當事人、代理人或
    辯護人於法院調查證據時，知有第159條第1項不得為證據之
    情形，而未於言詞辯論終結前聲明異議者，視為有前項之同
    意，刑事訴訟法第159條之1第2項、第159條之3第3款、第15
    9條之5第1項、第2項分別定有明文。
  (二)查本案附表一所示之被害人，除被害人戊○○（附表一編號
    六）外，其餘被害人均分別於偵查或原審審理中、本院前審
    審理中到庭具結為證，此等被害人於偵查中所為之證詞經核
    並無顯不可信之情況，且檢察官於訊問時均命渠等具結擔保
    渠等證詞之真實性，應認為具有證據能力。
  (三)至於證人即被害人戊○○（附表一編號六）於偵查中，經檢
    察官傳訊，並未到案，而原審審理中經合法通知並未到庭（
    見原審卷第386、387、507頁送達回證），經派警拘提亦無
    著落（見原審卷第666頁臺南縣警察局白河分局拘提報告書
    ），審酌被害人戊○○係本案查獲員警搜索被告陳○住處後
    ，依查扣之證物通知到案說明案情，並非主動報案，且渠於
    警詢中亦表示並未遭被告陳○、林○佩等人恐嚇或為其他暴
    力討債情事，顯見被害人戊○○於警詢中並無刻意誣陷被告
    等人之動機及言詞，渠於警詢中所為指訴應認為具有特別可
    信之情況，且為證明被告等人重利犯罪事實存否所必要，依
    前引刑事訴訟法第159條之3第3款、第159條之5第1項之規定
    ，應認為有證據能力。
  (四)至於本判決理由欄中所引用之其餘證人、被害人於警詢、檢
    察官偵查中之供證，被告及檢察官自本院準備程序期日迄至
    本院審判期日，均未就上開證人供述之證據能力予以爭執，
    而本院審酌上開證人於警詢、偵查中之供述，均無證據足證
    有遭員警以不當方式而違背彼等之自由意思，以上開證人於
    警詢、偵查中之供述作為證據，並無不適當之情事，揆之刑
    事訴訟法第159條之5第2項規定，上開證人於警、偵訊之供
    述，均得作為本件之證據。
乙、實體方面：
一、訊據上訴人即被告陳○固不否認在「小兵立大功」報紙刊登
    代辦現金卡、信用卡之廣告，並在廣告上登載其所使用之00
    00000000號行動電話號碼，以上開行動電話供借款人聯絡使
    用，且借款予附表一編號一至九、十一所示之被害人，均要
    求借款人質押身分證明文件、簽立借據、切結書並開立本票
    為擔保等事實；但被告陳○與被告林○佩均矢口否認有何上
    開犯行，被告陳○辯稱「該借款人均是委請辦理現金卡、信
    用卡，伊代墊款項、賺取手續費（即佣金），並無收取重利
    之行為」云云；被告林○佩辯稱「伊未參與借款與附表一所
    示之借款人之行為，亦未與林中華恐嚇乙○○；又伊於附表
    二編二所示時間，與辰○○共同前往『時代PUB』玩，並未
    媒介辰○○在該PUB從事猥褻之行為」云云。
二、經查：
  (一)關於附表一所示常業重利部分：
  １被告陳○如何或夥同被告林○佩，或夥同姓名年籍不詳自稱
    「洪先生」之成年男子，或夥同姓名不詳之成年男子，或夥
    同原審同案被告康○竹、林○華等人，分別於附表一編號一
    至十一所示之時間、地點，與被害人相約貸以金錢或收取利
    息，而其等經營之地下錢莊對外放款，多要求被害人提供附
    表一所示之身分證明文件，並簽立本票、切結書、借據等文
    件，且以附表一所示之方式計算利息，向被害人收取相當於
    月息百分之37.5至百分之75（相當於年息百分之450至百分
    之9百）之高利等事實，業據附表一編號一至十一所示之被
    害人分別於警詢、偵查暨原審審理中證述明確（各該被害人
    證述情節及出處，詳如附表一被害經過欄及備註欄所示），
    並有附表一備註欄所示查獲身分證件、借據、切結書等物品
    扣案可憑。又員警於被告陳○住處查扣之各該被害人身分證
    、駕照正本均已發還各該被害人領回，亦有附表一備註欄所
    示之領據在卷可稽。此等扣案物品與附表一所示被害人證述
    借款時提供或簽寫之擔保文件吻合，足徵渠等證詞與事實相
    符，應可採信。此外復有臺南縣警察局刑事警察隊對被告陳
    ○及原審共同被告林○華二人上址住處執行搜索之搜索票3
    紙、搜索扣押筆錄3份暨被告陳○所使用之0000000000號行
    動電話自92年5月9日起至同年月12日止之通訊監察譯文在卷
    可資佐證（見警聲搜卷第16-29、40-42、44-50頁）。
  ２被告陳○雖以上開情詞置辯，但查：被告陳○於警詢中雖供
    稱「顧客來電詢問之後要我代辦現金卡，且急需用錢，金額
    約一萬至二萬元左右，我便以現金借給他，．．．每借款一
    萬元當場扣掉2千元為頭期款，實拿8千元，並以10天算一期
    ，5期內償還本金後再計算利息，利息為1分半」云云（見編
    號14警卷第12頁）；但核與附表一所示被害人分別於警詢、
    偵查、原審審理及本院前審審理中所證述情節俱不相符。再
    觀諸附表一所示之被害人自警詢、偵查以迄原審審理中，所
    證利息計算方式始終一致，且依被害人宇○○、未○○、酉
    ○○、亥○○、黃○元、乙○○、辰○○等人之證詞，渠等
    借款利息之計算方式均係以10日為1期，每借款1萬元每期利
    息2千元，足見此為被告陳○等人經營地下錢莊收取利息之
    常態，所證情節應屬可信。再者，附表一所示被害人就被告
    陳○等人後續之討債方式所為之證詞，其中被害人Ａ○○、
    未○○、戊○○、黃○元、子○○、Ｂ○○始終證稱並無遭
    被告等人施用暴力、恐嚇手段索討債務；而被害人宇○○、
    酉○○、亥○○三人於偵查中雖一度於警詢、偵查中證稱遭
    強押、恐嚇及住處遭被告噴漆情事，然渠等於原審審理中經
    交互詰問結果，亦分別證稱被告等人索討債務時，僅係口氣
    較差，並未致渠等心生畏懼、不知家中遭人噴漆是否係被告
    所為等語（見原審卷第389-390、407、409-410頁），是渠
    等就本案所為之證詞對於被告等人並非全然不利，就此觀之
    ，自無單就重利部分刻意誣陷被告等人之理。被告陳○辯稱
    借款予被害人每期收取「本金」2千元云云，顯係事後卸責
    之詞，要無可採。至於，被告陳○雖辯稱代辦現金卡等情，
    然其是否確有為被害人代辦現金卡、信用卡，與其有無為本
    件常業重利之行為，並無關聯性，縱令被告陳○有為附表一
    所示被害人代辦現金卡、信用卡，亦難以此即認被告陳○確
    無本件重利之行為，而資為被告陳○有利之認定。
  ３又查，附表一備註欄所示在被告陳○住處扣得被害人簽寫之
    借據，所記載之利息計算方式或與被害人所證情節不符，然
    扣案之上開借據中，除附表一編號9被害人子○○簽寫之借
    據係以手寫方式記載「約定每月每萬元利息2分計算」外，
    其餘均係先行印就「言明月息1分半」之字樣，且員警於搜
    索被告陳○、林○佩住處時，亦在被告林○佩房間內扣得相
    同格式之空白借據25張，顯見此等借據係被告陳○等人事前
    備妥以供不特定人借款時填寫使用。參以扣案上開先行印就
    之借據所記載之借款金額均與簽發該等借據之被害人甚至被
    告陳○自身所陳借款金額不符，而被害人子○○簽寫之借據
    雖全係手寫文字，但該借據上所載借款金額3萬元，亦與渠
    於偵查中證稱借款1萬元之金額不同（見營偵字第185號卷第
    75頁）；以及被害人宇○○於原審審理中證稱：渠簽寫之本
    票及借據上所記載之日期及利息並非實際之約定還款日期及
    利息計算方式，所記載之借款金額4萬元亦非實際之借款金
    額等語（見原審卷第396頁），足徵此等借據僅供證明被害
    人確有借款情事，不足為認定實際借款金額及借款利息之依
    據至明。
  ４被告陳○雖另辯稱：其並未借款予被害人辰○○，而被告林
    ○佩亦辯稱不知被害人辰○○有無向陳○借款云云。然證人
    即被害人辰○○於原審結證稱：渠係見中華日報登載之廣告
    ，依廣告所載聯絡電話撥打電話借款，當時係一男子與其接
    洽，事後則由另一不詳男子前來收取利息，但因渠無法償還
    ，遭一男子將渠帶往林○佩住處，而林○佩則將渠帶往嘉義
    市「時代ＰＵＢ」工作還債等語（見原審卷第49 7-499頁）
    。而被告林○佩亦不否認有與被害人辰○○前往上開「PUB
    」之情，再參酌被告林○佩與被害人辰○○並未熟識，僅與
    被害人辰○○見過二次面等情，又據被告林○佩於本院供述
    在卷（見本院更一審卷第93頁），則衡情被害人辰○○豈有
    與被告林○佩前往該「PUB」玩樂之理？且依證人辰○○上
    開證詞，倘渠並非向被告陳○、林○佩等人借款，則渠嗣後
    無力清償借款時，自無遭人帶至被告陳○、林○佩住處索討
    債務之理，而被告林○佩更無將辰○○帶往嘉義市「時代Ｐ
    ＵＢ」工作以償還債務之必要。但事實上被害人辰○○確係
    於無法償還時遭一男子將其帶往被告林○佩住處，而被告林
    ○佩再將之帶往嘉義市「時代ＰＵＢ」工作還債，是被告陳
    ○、林○佩否認有上開借款收取重利等情節，亦無可採。
  ５被告林○佩雖否認參與貸借款項與附表一所示之被害人，而
    收取重利之犯行，並辯稱僅係駕車搭載陳○或其餘辦理現金
    卡之客戶，對於被告陳○在外放款並不知情云云。然被告林
    ○佩確有單獨或共同與被告陳○、原審同案被告康○竹、林
    ○華，於附表一所示之時間、地點，對被害人Ａ○○、未
    ○○、酉○○、亥○○、戊○○、黃○元、乙○○貸以金錢
    等事實，復據上開被害人分別於警詢、偵查及原審審理中證
    述明確，且證人黃○元亦證稱：被告陳○、林○佩、林○華
    三人前來貸予款項時，林○佩曾向渠說明利息之計算方式為
    10 日1期，1萬元利息1期2千元等語（見原審卷第353頁）；
    而被告林○佩、原審同案被告康○竹、林○華三人亦有單獨
    或共同前往向被害人收取利息之舉，此亦經被害人Ａ○○、
    未○○、酉○○、亥○○、乙○○、子○○分別於偵查及原
    審審理中證述綦詳。雖證人黃○元、亥○○、Ａ○○三人於
    原審審理中，均表示渠等於警詢中所指認之人與在庭之被告
    不同云云，然渠等亦明確證稱於警詢中指認之人確為前來貸
    放金錢、收取利息之人無誤（見原審卷第398-399、519、
    595頁），則渠等於原審審理中證稱在庭被告並非警詢中指
    認之人云云，顯係因時間已久，記憶模糊或被告體型、外觀
    出現變化所致，自不能以此為有利於被告林○佩之認定。
  ６又按刑法第344條重利罪成立之要件為(1)乘人急迫，輕率或
    無經驗，貸以金錢或其他物品，(2)取得與原本顯不相當之重
    利。在第一條件，係指明知他人出於急迫、輕率或無經驗，
    而利用機會故為貸與。在第二條件，係指就原本利率、時期
    核算及參酌當地之經濟狀況，較之一般債務之利息，顯有特
    殊之超額者而言。此項犯罪，固須對於特定人為之，始能成
    立。至若明知社會上有因急迫而舉債濟急，及因輕率或無經
    驗而從事舉債之情形，預定苛刻條件，一俟他人告貸，藉以
    博取重利為常業者，雖非對於特定人乘機利用，不能謂非對
    於一般人具有犯罪之概括故意，則其犯有前項法條所載情事
    ，即應論以同法第345條之罪，最高法院27年上字第520號判
    例可資參照。又刑法上所謂常業犯，係指反覆以同種類行為
    為目的之社會活動之職業性犯罪而言，只須有賴某種犯罪為
    業之意思，而有事實之表現為已足，至於其犯罪所得之多寡
    ，事後仍否保有該犯罪所得，是否恃此犯罪為唯一的謀生職
    業，則非所問，縱另兼有其他職業，或犯罪所得不多，均無
    礙於該常業犯之成立，最高法院33年上字第339號、85年度
    台上字第510號判例意旨可資參照。查被告陳○、林○佩等
    人共同經營地下錢莊對外放款，收取相當於月息百分之37.5
    至百分之75之高利，且其中大部分均收取相當於月息百分之
    60之高利，已如前述。則被告陳○等人對外放款，不及三月
    即可取回至少相當於本金總額之利息，顯係異於尋常之高額
    利率，此已超過民法第205條所定最高利率不得超過週年利
    率百分之20之限制甚多，且相較於目前銀行及一般民間放款
    利率，亦過於懸殊，衡諸目前社會經濟情況，被告陳○等人
    係透過對不特定人放款以取得與原本顯不相當之重利，至為
    顯明。又被告陳○於「小兵立大功」、中華日報、中國時報
    等報紙廣告欄刊登借款廣告，招攬不特定人對其告貸，此業
    據附表一所示被害人證述屬實，雖被告陳○辯稱僅於「小兵
    立大功」報紙刊登代辦現金卡廣告云云，然被害人宇○○、
    Ｂ○○、Ａ○○於原審中均證稱所見報紙廣告之內容有身分
    證借款、陳太太借款、低利輕鬆借等，且所見報紙亦不限於
    「小兵立大功」，並及於中華日報、中國時報等（見原審卷
    第388、443、547-548頁），顯見被告陳○所辯不實，其與
    被告林○佩等人確有恃此重利犯行為業之意思，要無疑義，
    否則斷無刊登報紙廣告藉以招攬不特定人告貸之理。再者，
    附表一所示之被害人就渠等借款之際有如何急迫、輕率之情
    事，亦分別於警詢、偵查暨原審審理中詳為證述；且觀之現
    今金融機構借款方便，且收取之利息均在民法所定之利息範
    圍內，乃附表一編號一至十一所示各該借款人竟捨金融機構
    不借，反而願支付較高之利息而向被告陳○等人借貸，足認
    附表一編號一至十一所示各該借款人借款時，均有急迫週轉
    之需要，則被告陳○等人顯有乘各該借款人急迫、輕率之際
    ，而貸與金錢，收取重利之事實，可堪認定。
  ７至於被告陳○、林○佩等人於本院前審雖辯稱「附表一編號
    一至十一所示之被害人並無急迫、輕率、無經驗情事，且有
    部分被害人借款之後尚未繳交利息，被告陳○等人所為與重
    利罪構成要件不符」云云。然被告陳○、林○佩等人對外放
    款之際，業已預扣第一期之利息，則其等於預扣利息之際，
    即已取得與原本顯不相當之重利，此不因被害人嗣後有無繳
    交後續之利息而異。且被害人酉○○、辰○○二人於借款之
    際，均尚未成年，而被害人黃○元借款之際年僅22歲，此等
    被害人於尚未累積自身信用狀況前，僅因一時無法支付自身
    開銷，率向收取高利之地下錢莊借款，顯屬輕率之舉。另被
    害人宇○○、乙○○、Ｂ○○等借款均為支付自身或家人醫
    療、看護費用，而被害人Ａ○○、亥○○借款係為支付子女
    註冊費用，顯有急迫情狀。至於，被害人未○○、戊○○、
    子○○三人因傳拘無著，以致無法查明渠等向被告陳○等人
    告貸之確實原因，然依渠等於警詢、偵查中所為供述，渠等
    分別因男友、家人急需用錢而向被告陳○等人告貸，則渠等
    借貸之際，既知被告陳○、林○佩等人經營之地下錢莊對外
    放款收取高額利息，竟仍向其等借貸款項，亦足認有急迫、
    輕率之情狀，被告陳○、林○佩等人此部分所辯，亦無可採
    。
  ８綜上所述，被告陳○、林○佩所辯情節均無可採，其等明知
    社會上有因急迫而舉債濟急，及因輕率而從事舉債之情形，
    仍預定苛刻條件，俟不特定人告貸，藉以博取重利，並以之
    為常業，其等常業重利犯行均堪認定。
  (二)有關附表二所示恐嚇、媒介女子與他人為猥褻行為部分：
  １被告林○佩與原審共同被告林○華二人確有於附表二編號一
    所示之時間、地點，對被害人乙○○恫稱：你如果不還錢，
    你不要出來外面，我只要看到你，就要讓你難看等語，業據
    被害人乙○○於原審審理中指證歷歷（見原審卷二第526 至
    第530頁）；參諸原審共同被告林○華於原審準備程序中供
    稱：其「有對一些債務人說比較嚴厲的話，是請他們還錢的
    意思」（見原審卷一第128頁），足見被告林○佩確有與林
    中華出言恫嚇被害人之舉，被告林○佩上開所辯，尚難信採
    。
  ２證人即被害人辰○○於原審結證稱：渠因無法償還借款，遭
    一男子將渠帶往林○佩住處，而林○佩則將渠帶往嘉義市「
    時代ＰＵＢ」工作還債，並由林○佩擔任渠「經紀人」，負
    責與該店老闆接洽；渠在該店內上班時僅著薄外套，外套內
    不穿內衣、內褲，該店內有全裸女子跳鋼管舞，且現場男客
    可任意撫摸在該處工作女子之胸部及下體，代價為撫摸胸部
    2百元、下體3百元，渠即藉此賺取小費；渠僅前往該店2次
    ，第2次即為警查獲；渠上班時間為晚間9、10時許至隔日凌
    晨3、4時許，工作過程林○佩均在場陪同，且係林○佩駕車
    載渠往返；渠所賺取之小費均交給林○佩，而林○佩則自渠
    所賺得之小費中，每1千元抽取3百元做為車馬費後，再將其
    餘款項交渠作為報酬，且林○佩所抽取之數額，並非抵償渠
    積欠之債務；而「時代ＰＵＢ」為警查獲後，本有另一男子
    欲將渠帶往其他酒店工作，但遭渠拒絕，事後由渠父代為還
    款等語（見原審卷二第499-500頁、第505-510頁）。查被告
    林○佩將證人即被害人辰○○帶往「時代ＰＵＢ」媒介渠與
    不特定男客為猥褻行為，並自被害人辰○○賺取之小費中，
    按每1千元抽取3百元之比例抽取車馬費，且其所抽取之車馬
    費復不得抵償被害人積欠之款項，顯見被告林○佩有藉此營
    利之意圖至明。雖被告林○佩辯稱：其係與被害人辰○○前
    往「時代ＰＵＢ」玩樂消費云云，然查「時代ＰＵＢ」乃一
    女子脫衣陪侍男客狎玩取樂之處，被告林○佩於案發之際年
    僅十九歲，其於原審審理中復供稱並無異於常人之性取向（
    見原審卷二第624頁），則被告林○佩衡情豈有平白無故，
    於深夜自臺南開車去嘉義巿再進入此色情場所遊玩取樂之理
    ？是其所辯顯與常情不符。再參酌「時代ＰＵＢ」為警查獲
    前，已於91年5月26日另經警查獲該店內有女子全裸跳鋼管
    舞供現場不特定男客取樂，並於91年6月4日凌晨0時30分許
    為警查獲當時，現場除查獲陪侍供男客撫摸胸部、下體之被
    害人辰○○外，另查獲裸體跳舞及與被害人辰○○從事相同
    性質性服務之成年女子、未成年少女多人，有臺南縣警察局
    檢送至原審之刑事案件移送書一份在卷可稽（見原審卷一第
    97頁），益徵證人即被害人辰○○上開指證非虛，該店確係
    經營色情行業無誤。又被告林○佩既因被害人辰○○積欠借
    款未還，而將被害人帶往從事上開猥褻之行為，為被害人辰
    ○○洽談在該店內工作事宜，復於被害人辰○○在該店內提
    供不特定男客猥褻之性服務時，全程在場觀看，則被告林○
    佩對於所媒介之工作焉有不知性質之理？從而被告林○佩就
    媒介證人辰○○在「時代ＰＵＢ」為猥褻行為以營利，與「
    時代ＰＵＢ」之不詳姓名成年男子之現場負責人有犯意之聯
    絡，及行為之分擔。至於證人寅○○於本院前審雖證述「被
    告林○佩未要求辰○○去該ＰＵＢ」做什麼事情」等語（見
    本院上訴卷二第170頁）；但證人寅○○再經審判長訊及「
    剛剛辯護人問你說，林○佩有無要求辰○○做什麼，你為何
    說沒有」一節，證人寅○○證述「我是不曉得林○佩有無叫
    辰○○到時代ＰＵＢ做什麼事情」等語（見同卷第171頁）
    ，則證人寅○○既非完全知悉，上開證述，亦難據為被告林
    ○佩有利之認定。
  (三)綜上所述，被告陳○、林○佩所辯，均係事後卸責之詞，均
    無可採，本件事證明確，被告陳○、林○佩犯行均堪認定。
三、按行為後法律有變更者，適用行為時之法律。但行為後之法
    律有利於行為人者，適用最有利於行為人之法律，現行刑法
    第2條第1項定有明文。被告陳○、林○佩行為後，刑法已於
    94年2月2日修正公布，並於95年7月1日施行，又參酌最高法
    院第8次刑事庭會議決議，現行刑法第2條第1項之規定，係
    規範行為後法律變更所生新舊法律比較適用之準據法，於新
    刑法施行後，應適用新刑法第2條第1項之規定，本於統一性
    及整體性原則，綜其全部罪刑之結果，為「從舊從輕」之比
    較。本案關於新舊法比較及法律之適用，分述如下：
  １查刑法第345條常業重利罪業於94年2月2日修正刪除，並於
    95年6月30日生效，則被告陳○、林○佩等人所犯附表一多
    次重利犯行，於刑法第345條刪除生效後，原應依刑法第344
    條普通重利罪，並按其等所犯各個重利罪之情形，分論併罰
    ，併罰結果對被告陳○、林○佩等人顯然並非有利。
  ２又被告陳○、林○佩、林中華行為後時，刑法第28條、第33
    條、第47條、第55條、第56條、第68條等條文，亦於九十四
    年二月二日修正公布，其中：第28條已由原先之「二人以
    上共同實施犯罪之行為者，皆為正犯」，修正為「二人以上
    共同實行犯罪之行為者，皆為正犯」，足見修正後刑法第28
    條之規定，已將陰謀共同正犯及預備共同正犯，排除在共同
    正犯之範疇之外；第33條第5款由原先之「罰金：1元以上
    」，修正為「罰金：新臺幣1千元以上，以百元計算之」；
    第47條由原先之「受有期徒刑之執行完畢，或受無期徒刑
    或有期徒刑一部之執行而赦免後，5年以內再犯有期徒刑以
    上之罪者，為累犯，加重本刑至2分之1」，修正為「受徒刑
    之執行完畢，或一部之執行而赦免後，5年以內故意再犯有
    期徒刑以上之罪者，為累犯，加重本刑至2分之1。」、「第
    98條第2項關於因強制工作而免其刑之執行者，於受強制工
    作處分之執行完畢或一部之執行而免除後，5年以內故意再
    犯有期徒刑以上之罪者，以累犯論」；第55條由原先之「
    一行為而觸犯數罪名，或犯一罪而其方法或結果之行為犯他
    罪名者，從一重處斷」之規定，修正為「一行為而觸犯數罪
    名者，從一重處斷。但不得科以較輕罪名所定最輕本刑以下
    之刑」，修正後該條已刪除有關牽連犯之規定；第56條關
    於連續犯之規定，於刑法修正後已刪除；第68條由原先之
    「拘役或罰金加減者，僅加減其最高度」，修正後關於罰金
    刑部分移至第67條而規定「有期徒刑或罰金加減者，其最高
    度及最低度同加減之」。並均自95年7月1日起施行。則依上
    開規定，關於累犯之規定，依該條修正後之規定，係將再犯
    之罪限於「故意犯」時，始認成立累犯，而依該條規定加重
    其刑；被告陳○再犯之罪既係故意犯，則無論依修正前或修
    正後之規定，應論以累犯；關於共同正犯之規定，被告陳○
    、林○佩因均為共同實施犯罪者，並非預備或陰謀犯，則無
    論依修正前或修正後之規定，均應論以共同正犯；上開修正
    前後之累犯及共同正犯之規定，對於被告等人並無有利或不
    利之情形；關於牽連犯及連續犯之規定，如依修正前第55條
    、第56條之規定，僅從一重處斷或論以一罪即可，如依修正
    後之規定，因牽連犯、連續犯之規定業已刪除，其所犯各罪
    ，均應分論併罰，修正後之規定並有未利於被告陳○等人；
    關於罰金既由銀元1元以上，提高為新台幣1千元以上，無異
    提高法定刑為罰金時之可科處之最低刑為新台幣1千元，修
    正後之刑法第33條第5款之規定，未有利於被告等人；另關
    於罰金刑減輕或加重部分，修正前刑法第68條僅就罰金刑之
    最高度加減之，但修正後刑法第67條，就罰金刑之最高度、
    最低度同加減之，則罰金刑有加重之情事，修正後刑法第67
    條之規定並未有利於被告等人。從而綜合上情比較新舊法結
    果，自以修正前刑法第33條第5款、第55條、第56條、第68
    條、第345條等規定有利於被告陳○、林○佩等人，依95 年
    7月1日新施行之刑法第2條第1項前段之規定，自應適用修正
    前刑法第33條第5款、第55條、第56條、第68條、第345條等
    規定。又本件既應適用95年7月1日施行前刑法之規定，基於
    新舊法不得割裂適用之原則，本件亦有罰金罰鍰提高標準條
    例第1條規定之適用，而無新增訂刑法施行法第1之1條規定
    之適用。
四、按共同正犯之意思聯絡，不限於事前有所謀議，僅於行為當
    時有共同犯意之聯絡，不論明示通謀或相互間默示之合致，
    均屬之；而行為之分擔，亦不以每一階段有參與為必要，倘
    具有相互利用其行為之合同意思所為，仍應負共同正犯之責
    ，最高法院73年台上字第1886號判例、93年度台上字第1033
    號判決可資參照。查被告陳○、林○佩與原審同案被告康乙
    竹、林中華四人共同經營地下錢莊對外高利放款，其四人參
    與此犯行之時間雖前後不一，惟常業重利行為本質上既具有
    相當之延續性，則被告陳○、林○佩等人陸續形成共同行為
    之決意，且分別參與部分之放款及收取利息、本金之行為，
    顯屬學說上所稱之「相續共同正犯」或「承繼共同正犯」。
    核被告陳○、林○佩等人就附表一所示犯行，所為均係犯修
    正前刑法第345條之常業重利罪。被告林○佩就附表二編號
    一所示犯行，所為係犯刑法第305條之恐嚇危害安全罪。被
    告林○佩就附表二編號二所示犯行，所為係犯刑法第231 條
    第1項前段之意圖使女子與他人為猥褻行為而媒介以營利罪
    。被告陳○、林○佩及原審同案被告康乙竹、林中華及其餘
    附表一所示姓名、年籍不詳之成年男子就附表一所示犯行，
    暨被告林○佩與林中華二人就附表二編號一所示犯行，被告
    林○佩與「世代ＰＵＢ」內姓名、年籍不詳之已成年之現場
    負責人間，就附表二編號二所示之犯行，各有犯意聯絡及行
    為分擔，均為共同正犯。被告林○佩就附表二編號二所示先
    後二次媒介被害人辰○○前往嘉義市「時代ＰＵＢ」與不特
    定男客為猥褻行為以營利犯行，時間緊接，所犯係構成要件
    相同之罪，顯係基於概括之犯意反覆為之，為連續犯，應依
    修正前刑法第56條之規定論以一罪，並加重其刑。被告林○
    佩所犯恐嚇罪及意圖使女子與他人為猥褻行為而媒介以營利
    罪，與其所犯常業重利罪有方法目的之牽連關係，應依修正
    前刑法第55條之規定，從一重以意圖使女子與他人為猥褻行
    為以營利罪處斷。另檢察官移送併案審理部分（臺灣臺南地
    方法院檢察署94年度偵字第14525號，亦即附表一編號十一
    部分），與起訴部分即附表一編號一至十所示犯行有常業犯
    之實質上一罪關係，本院自應併予審理。次查被告陳○曾因
    重利案件，經本院以88年度上易字第2094號判決判處有期徒
    刑5月確定，於89年5月2日易科罰金執行完畢，有臺灣高等
    法院被告全國前案紀錄表在卷可參。被告陳○於前開有期徒
    刑執行完畢後5年以內再犯本案有期徒刑以上之罪，為累犯
    ，應依刑法第47條第1項之規定加重其刑。
五、原判決審理結果認被告陳○、林○佩等人罪證明確，因予以
    論罪科刑，固非無據。惟查：(一)刑法第33條第5款、第55 條
    、第56條、第68條、第345條等規定均業經修正、施行，原
    審未及比較新舊法適用，顯有未當。(二)被告陳○等人並未借
    款與庚○○（詳後述），原審認被告陳○等人共犯此部分犯
    行，亦有未當。又原審判決附表二編號三（即午○於94 年7
    月22日對庚○○犯妨害自由罪）部分並未經檢察官起訴，且
    與起訴部分亦無裁判上一罪關係，原審予以併案審理，並依
    行為時牽連犯之例從一重處斷，於法自屬可議。(三)原判決就
    林○佩所犯附表二編號二所示部分，其犯罪事實記載犯罪時
    間為91年5月底某日起至同年6月3日止，並引用證人即被害
    人辰○○於原審審理時之證詞為論罪之依據，惟查證人辰○○於原審95年3月23日審理時供稱：「（在時代ＰＵＢ上班
    多久？）第二天就被抓到了」、「第一天有在嘉義做，第二
    天就被抓了，去嘉義兩次」、「第二天被抓到，時代ＰＵＢ
    就關了」等語（見原審卷二第500、506、508頁）。而林○
    佩於原審同日審理時亦供稱：「（是否帶她【指辰○○】去
    嘉義二天，第二天就被查獲？）是」等語（見原審卷二第51
    1頁）。堪認林○佩此部分之犯罪時間係91年6月2日及3日，
    原判決認定之犯罪時間與上述卷證資料不符，亦有違誤。(四)
    原判決認附表三編號四所示之手銬一付係林○佩所有，且係
    供其與林○華、康○竹共同為常業重利犯罪所用之物，應依
    刑法第38條第1項第2款宣告沒收等語。然林○佩於警詢時即
    供稱扣案之手銬係伊買回來把玩用（見台南縣警察局第0930
    00卷第26頁），於原審及本院審理時亦供稱手銬是買來跟伊
    外甥玩的等語，原審未審酌林○佩上開供詞以及手銬與常業
    重利犯行究有何關連，逕認係供犯罪所用之物，予以宣告沒
    收，併有可議。被告陳○、林○佩二人上訴否認犯罪，並以
    上開情詞指摘原判決不當，雖均無理由，但原判決就被告陳
    ○、林○佩部分既有上開可議之處，自屬無可維持，應由本
    院將原判決關於此部分予以撤銷改判。爰審酌被告陳○前有
    重利罪之犯罪前科，素行並非良好，竟不知悔改，重操舊業
    經營地下錢莊，且就本案常業重利犯行居於主導地位；被告
    林○佩年紀甚輕，不思上進，竟與其母共同經營地下錢莊，
    雖多係聽命行事，但其恐嚇無力清償之被害人，甚至藉此媒
    介女子與男客為猥褻行為牟利，顯見思想偏差，惡性亦重，
    以及被告陳○、林○佩二人犯後矯飾其詞否認犯行，毫無悔
    意，態度不佳等一切情狀，分別量處如主文第二項、第三項
    所示之刑，以示懲儆。扣案如附表三編號一、八所示之物品
    ，為被告陳○所有，且係供其與被告林○佩、原審同案被告
    康○竹、林○華共同為常業重利犯罪所用之物，應依刑法第
    38條第1項第2款宣告沒收；另附表三編號六、七所示之物品
    ，係被告陳○所有，供其等預備犯常業重利罪所用之物，亦
    應依刑法第38條第1項第2款之規定宣告沒收。另附表三編號
    四所示之手銬一付雖係林○佩所有，然據林○佩於警詢時供
    稱扣案之手銬係伊買回來把玩用（見台南縣警察局第093000
    卷第26頁），於原審及本院審理時亦供稱手銬是買來跟伊外
    甥玩的等語，此外復無具體事證可認該手銬與被告等人常業
    重利犯行究有何關連，難認係供犯罪所用之物，故未予以宣
    告沒收。至被告陳○所有供其經營地下錢莊所用之電話號碼
    0000000000號行動電話，並非違禁物，且未扣案，為免執行
    困難，爰不予宣告沒收。至其餘扣案如附表一備註欄所示之
    物暨扣案之其餘借據、切結書、商業本票等物（詳如附表四
    ），乃被害人或其他借款人借款當時提出作為擔保之用，得
    依法請求返還，並非被告所有，且附表四所示之人與扣案物
    品與前開認定之犯罪事實並無直接關連，不得為沒收之諭知
    ，併予敘明。
丙、不另為無罪諭知之部分：
一、公訴意旨另以：(1)被告陳○有共同參與附表二編號一所示恫
    嚇被害人乙○○之舉，並與被告林○佩、林○華二人共同至
    被害人乙○○家中噴漆。(2)就附表二編號二所示之犯行，被
    告陳○亦有參與。(3)被告陳○、林○佩及原審同案被告康○
    竹、林○華於附表一編號一、四、五所示被害人宇○○、酉
    ○○、亥○○無力還款之際，亦共同以「路頭、路尾不要讓
    我碰到，碰到要你好看」等語恫嚇上開被害人並至渠等住處
    噴漆。(4)被告陳○、林○佩及原審同案被告康○竹等人於92
    年5月1日，因被害人亥○○無力還款，又基於妨害自由之犯
    意聯絡，在臺南縣善化鎮茄拔里省道旁，以強暴脅迫之方式
    ，強逼被害人亥○○簽發面額各為1萬元之本票5張。因認被
    告陳○、林○佩及原審同案被告康○竹、林○華另涉有恐嚇
    、強制犯行，而被告陳○亦涉有媒介女子與他人為猥褻行為
    犯行等語。
二、按犯罪事實應依證據認定之，無證據不得認定犯罪事實，刑
    事訴訟法第154條第2項定有明文。查公訴意旨認被告等人分
    別涉有上開犯行，無非以被害人宇○○、酉○○、乙○○、
    亥○○、辰○○等人於警詢及偵查中所為之指訴暨扣案被害
    人亥○○所簽發之本票5張（見警卷第194-196頁）、卷附被
    害人宇○○住處遭人噴漆之照片3幀（見營偵字第185號偵查
    卷第69頁）為主要之論據。惟訊據被告陳○、林○佩均否認
    涉有上開犯行，是此部分所應審究者，乃依卷存證據資料，
    是否足以使本院確信被告等人確有此部分公訴意旨所指犯行
    。
三、經查：
  (一)本件被害人宇○○、酉○○、乙○○、亥○○四人於警詢及
    偵查中，雖均指訴遭人恐嚇，且住處遭人噴漆等情。然渠等
    於原審審理中，或證稱因與被告林○佩口角，故認為係其帶
    人前往噴漆，被告陳○並未出言恐嚇等語（被害人乙○○之
    證詞，見原審卷第525-526頁），或證稱係聽聞家人告知家
    中遭噴漆、遭受恐嚇，並非親自見聞（被害人宇○○、亥○○之證詞，見原審卷二第390、392-393、516頁），亦有證
    稱並未遭受恐嚇，僅係對方語氣不佳，且係在電話中聽聞，
    無法確認係何人所為者（被害人酉○○之證詞，見原審卷二
    第407、409-410頁）。則上開被害人於警詢、偵查中指稱遭
    人恐嚇、噴漆情事，除被告林○佩與林中華二人對被害人乙○○所為恐嚇犯行，事證明確已如前述外，其餘部分是否確
    係被告等人所為，即難僅以被害人單方之臆測或聽聞之傳言
    逕行認定。
  (二)被害人亥○○於警詢及偵查中，雖指稱遭被告陳○、林○佩
    及康○竹三人強押簽發5張面額各為1萬元之本票云云。然其
    於原審結證稱：渠並未遭陳○、林○佩、康○竹三人強押，
    係渠駕車行經省道時，巧遇陳○、康○竹等人，陳○等人要
    求渠解決此事，並要求保障債權，渠乃簽寫扣案之5張本票
    交付，當時係前往渠姐黃○美住處商談還款事宜並簽寫本票
    等語（見原審卷二第516-517、521-522頁）。則被害人亥○○前後證詞既有歧異，且依渠所證情節，本票係被告陳○、
    林○佩、康○竹三人與渠一同前往渠姐黃○美住處商談還款
    事宜並當場簽發本票，倘被告陳○、林○佩、康○竹三人確
    有強押被害人亥○○並強制渠簽發本票之舉，衡情應不至於
    在被害人亥○○親人住處為此犯行，是被害人亥○○於原審
    結證稱並未遭人強押強命簽發本票等語，應屬真實而足採信
    ，自不能遽以渠於警詢、偵查中指訴之情節，逕為不利於被
    告陳○、林○佩及康乙竹三人之認定。
  (三)另就附表二編號二部分，查被害人辰○○於偵查中雖證稱：
    「（認識陳○貞否？有無向其借過錢？）認識，有借過2 萬
    元實拿1萬6千元，利息每10日為1期，後因無力償還他才要
    我到『時代ＰＵＢ』上班」、「（他有強迫你去上班嗎？）
    是他們說沒還錢就要我住在他那兒，由仔仔（即被告辛○○
    ）帶我去上班直至還清錢」等語（見偵查卷第75頁）。經仔
    細斟酌上開證詞，至多僅能認為被告陳○曾要求被害人辰○○留置在其住處，尚難認為被告陳○確有參與媒介渠與男子
    為猥褻行為情事。參以被害人辰○○於原審結證之證詞，亦
    僅指證係綽號「仔仔」之被告林○佩將渠帶往嘉義市「時代
    ＰＵＢ」與男客從事猥褻行為，並擔任渠經紀人收取「車馬
    費」而已。是不能據此逕認被告陳○同有附表二編號二所示
    之犯行。至於被害人辰○○於偵查中所證情節，雖對被告陳
    ○是否涉及妨害自由之犯行有不利之情形，但證人辰○○於
    原審並證稱：係林○佩對渠為此項要求，但遭渠拒絕，渠係
    居住於男友住處等語（見原審卷二第502-503頁），顯見被
    害人辰○○並未遭人拘禁或剝奪行動自由，是此部分亦無從
    以妨害自由罪責相繩。
四、綜上，本院依檢察官所提出之證據，均不足為被告陳○、林
    ○佩此部分有罪之積極證明，亦無從說服本院以形成被告陳
    ○、林○佩此部分有罪之心證；此外，復查無其他積極証據
    以資證明被告陳○、林○佩有公訴意旨所指之此部分犯行，
    基於無罪推定之原則，自應認不能證明被告陳○、林○佩此
    部分之犯行。惟被告陳○、林○佩就上開一部分之公訴意旨
    所指犯行，若經證明成立犯罪，與前揭論罪科刑之常業重利
    犯行有牽連犯之裁判上一罪關係，爰不另為無罪之諭知。
丁、退回併辦部分：
一、臺灣臺南地方法院檢察署94年偵字第10131號移送併案意旨
    略以：被告陳○另於93年7月間，趁被害人庚○○輕率、急
    迫，極需用錢之際，借款十萬元，利息以十天為一期，每期
    每萬元收取1500元之重利，嗣庚○○無力還款，陳○乃於94
    年7月22日下午3時至同日晚間11時50許，夥同另行借款予庚○○之李○強、黃○成共同基於犯意之聯絡，由黃○成駕駛
    車號○0－○○○○號自小客車，搭載李○成在台南縣新營
    市某處，將庚○○與其綽號『白目』之友人所共乘之車牌號
    碼不詳之自小客車攔截後，李○強即強行進入庚○○所乘坐
    之上開自小客車內，將車門鎖上，並親自駕駛該自小客車尾
    隨黃○成所駕駛之車號○0－○○○○號自小客車，返回陳
    ○在台南縣新營市○○路0段00號所開設之機車零件買賣店
    內，將庚○○帶進該店內。陳○、李○強二人即在該店內強
    逼庚○○還款，李○強除動手拉扯庚○○之頭髮外，並對庚○○恫稱：若不償還借款，要伊死得很難看等語，致庚○○
    心生畏懼，而危害於安全，並以此方式剝奪被害人之行動自
    由。因認被告陳○對於庚○○部分另涉犯常業重利罪、剝奪
    他人行動自由罪及恐嚇罪，且與已起訴之其他常業重利罪有
    裁判上之一罪關係，請求併案審理云云。
二、按刑事審判採訴訟主義，法院不得就未經起訴之犯罪審判，
    其就起訴書所未記載之事實而得予以審判者，則以起訴效力
    所及之事實為限，必須認定未經起訴書所記載之事實成立犯
    罪，且與已起訴應論罪之事實具有單一性不可分之關係者，
    始得為之。另修正前刑法上之牽連犯，必須二個以上之行為
    有方法與結果之關係者，始足構成，亦即必須以犯一罪之方
    法行為犯他罪，或以犯一罪之結果行為犯他罪，方有牽連關
    係之可言。
三、本件依起訴書記載，被告陳○所犯如附表一編號一至十一常
    業重利罪部分，其犯罪時間係自91年5月1日起至92年8、9月
    間止，距上開檢察官請求併案審理之93年7月間借款予庚○○部分之犯罪時間相隔已近一年，且二者犯罪被害人並不相
    同，本難認係同一案件或有何方法與結果之牽連關係。況查
    證人即被害人庚○○於警、偵訊雖證述有向被告陳○借款10
    萬元等情，但為被告陳○所否認，並辯稱「庚○○此筆借款
    ，係受讓宙○○對庚○○之債權」等語。而證人庚○○於本
    院前審審理中又翻異前詞，證述「伊沒有欠陳○的錢，其係
    向楊先生（即宙○○）借款，利息、還款方式也是和楊先生
    談，所簽發之本票亦是交給楊先生」等語（見本院更一審卷
    第134頁、第135頁），核與證人庚○○於警、偵訊之供證不
    符，則被告陳○究有無借款給證人庚○○，並收取重利，即
    非無疑，自難以證人庚○○於警、偵訊之指證，即據為被告
    陳○等人不利之認定。至於被告陳○於94年8月24日偵查中
    ，雖曾提出證人庚○○開立之商業本票（見偵字第10131 號
    偵卷第42頁至第44頁），但亦或係因如被告陳○所辯「係宙
    ○○將對庚○○之債權轉讓與被告陳○」，被告陳○始取得
    該本票，亦難以此即認被告陳○有何此部分之重利行為，此
    部分亦不能證明陳○犯罪。綜上，本件檢察官請求併案審理
    之93年7月間被告陳○借款予庚○○部分之犯罪事實，與其
    起訴被告陳○所犯如附表一編號一至十一常業重利罪經本院
    認定有罪部分，並無任何關係，即非實質一罪或裁判上一罪
    ，而應退回檢察官另為適法之處理。則就原審判決附表二編
    號三所示之犯罪事實，即「陳○於94年7月22日下午3時至同
    日晚間11時50分許，夥同另行借款予庚○○之李○強、黃○
    成共同基於犯意之聯絡，由黃○成駕駛車號○0－○○○○
    號自小客車，搭載李○成在台南縣新營市某處，將庚○○與
    其綽號『白目』之友人所共乘之車牌號碼不詳之自小客車攔
    截後，李○強即強行進入庚○○所乘坐之上開自小客車內，
    將車門鎖上，並親自駕駛該自小客車尾隨黃○成所駕駛之車
    號○0－○○○○號自小客車，返回陳○在台南縣新營市○○路0段00號所開設之機車零件買賣店內，將庚○○帶進該
    店內。陳○、李○強二人即在該店內強逼庚○○還款，李○
    強除動手拉扯庚○○之頭髮外，並對庚○○恫稱：若不償還
    借款，要伊死得很難看等語，致庚○○心生畏懼，而危害於
    安全，並以此方式剝奪被害人之行動自由」部分，亦無從認
    與其對庚○○犯重利罪部分牽連為由而併予審理，亦應一併
    退回檢察官另為適法之處理。
據上論斷，依刑事訴訟法第369條第1項前段、第364條、第299條
第1項前段，刑法第28條、第47條、修正前刑法第56條、第55條
、第345條、刑法第305條、第231條第1項前段、第38條第1項第2
款、修正前罰金罰鍰提高標準條例第1條前段，判決如主文。
本案經檢察官楊治宇到庭執行職務。
中    華    民    國    98    年    2     月    23    日
                  刑事第二庭    審判長法  官  葉居正
                                      法  官  吳勇輝
                                      法  官  洪碧雀
以上正本證明與原本無異。
如不服本判決應於收受送達後10日內向本院提出上訴書狀，其未
敘述上訴理由者，並得於提起上訴後10日內向本院補提理由書（
均須按他造當事人之人數附繕本）「切勿逕送上級法院」。
                                      書記官  李育儒
中    華    民    國    98    年    2     月    23    日
【附表一】
┌──┬───┬───┬────┬───┬─────────┬─────────┬──────────┐
│編號│時  間│地  點│行 為 人│被害人│  被  害  經  過  │貸予金額、利息之計│  備    註          │
│    │      │      │        │      │                  │算方式及出具之擔保│                    │
├──┼───┼───┼────┼───┼─────────┼─────────┼──────────┤
│ 一 │九十二│臺南縣│陳○瑄及│宇○○│被害人因其母生病住│借款二萬元，利息以│1.在陳○瑄住處扣得被│
│    │年七月│新營市│姓名年籍│      │院，且先前積欠友人│十日為一期，每借款│  害人提出之前開身分│
│    │二十二│新營糖│不詳自稱│      │債務，急迫之際，見│一萬元一期利息二千│  證正本、商業本票、│
│    │日中午│廠福利│「洪先生│      │陳○瑄刊登於「小兵│元，相當於月息百分│  借據、切結書各一紙│
│    │十二時│社    │」之成年│      │立大功」報紙之身分│之六十之高利，且借│  （影本見警卷第九八│
│    │許    │      │男子    │      │證借款現金卡廣告，│款時預扣第一期之利│  至一０一頁）。    │
│    │      │      │        │      │乃撥打該廣告上所留│息四千元，被害人實│2.被害人借款當時提出│
│    │      │      │        │      │電話，談妥後雙方相│際僅取得一萬六千元│  作為擔保之身分證正│
│    │      │      │        │      │約於前開時間、地點│。另要求被害人提供│  本業已發還被害人領│
│    │      │      │        │      │見面，並由一持「洪│身分證正本、簽寫借│  回（見警卷第九七頁│
│    │      │      │        │      │先生」名片之姓名、│據、切結書及面額四│  領據）。          │
│    │      │      │        │      │年籍不詳之成年男子│萬元之商業本票（票│3.被害人之證詞見警卷│
│    │      │      │        │      │前往上開地點，貸以│號：５５○○５２號│  第九二至第九六頁營│
│    │      │      │        │      │金錢。            │）各一紙為擔保。  │  偵字第一八五號偵查│
│    │      │      │        │      │                  │                  │  卷第五六頁、原審卷│
│    │      │      │        │      │                  │                  │  第三八七至三九六頁│
│    │      │      │        │      │                  │                  │  。                │
├──┼───┼───┼────┼───┼─────────┼─────────┼──────────┤
│ 二 │九十二│臺南縣│陳○瑄、│Ａ○○│被害人因一時失業，│借款三萬五千元，利│1.在陳○瑄住處扣得被│
│    │年八、│新營市│林○佩姓│      │復須繳交子女註冊費│息以十日為一期，每│  害人提出之前開身分│
│    │九月間│王公里│名年籍不│      │用，急迫之際，見陳│期收取利息六千元，│  證正本、借據、切結│
│    │某日  │○○街│詳之成年│      │○瑄於中國時報刊登│並於借款時預扣第一│  書各一紙（影本見警│
│    │      │○巷○│男子    │      │之低利、輕鬆借之借│期之利息，相當於月│  卷第一一四至一一六│
│    │      │號之○│        │      │款廣告，遂撥打該廣│息百分之五十一之高│  頁）。            │
│    │      │被害人│        │      │告所載電話與之聯絡│利，且借款時預扣第│2.被害人借款當時提出│
│    │      │住處  │        │      │，談妥後由林○佩與│一期之利息六千元，│  作為擔保之身分證正│
│    │      │      │        │      │一姓名、年籍不詳之│被害人實際僅取得二│  本業已發還被害人領│
│    │      │      │        │      │成年男子共同前往前│萬九千元。另要求被│  回（見警卷第一一三│
│    │      │      │        │      │開被害人住處，貸以│害人提供身分證正本│  頁領據）。        │
│    │      │      │        │      │金錢。嗣後則由林○│、簽寫借據、切結書│3.被害人之證詞見警卷│
│    │      │      │        │      │佩以電話與被害人聯│各一紙及面額七萬元│  第一０八至第一一一│
│    │      │      │        │      │絡約定地點收取利息│之商業本票一張為擔│  頁、營偵字第一八五│
│    │      │      │        │      │。                │保。              │  號偵查卷第五七頁、│
│    │      │      │        │      │                  │                  │  原審卷第五九三至五│
│    │      │      │        │      │                  │                  │  九八頁。          │
├──┼───┼───┼────┼───┼─────────┼─────────┼──────────┤
│ 三 │九十二│臺南縣│陳○瑄、│未○○│因被害人之男友郭○│借款二萬元，利息以│1.在陳○瑄住處扣得被│
│    │年六月│北門鄉│林○佩  │      │貴亟需用錢，要求被│十日為一期，每借款│  害人提出之前開借據│
│    │三日  │○○村│        │      │害人代為籌措，被害│一萬元一期利息二千│  、商業本票書各一紙│
│    │      │○○號│        │      │人急迫之際，循郭○│元，相當於月息百分│  （影本見警卷第一六│
│    │      │渠男友│        │      │貴在「小兵立大功」│之六十之高利，且借│  二至一六三頁）。  │
│    │      │郭○貴│        │      │報紙所見陳○瑄刊登│款時預扣第一期之利│2.被害人之證詞見警卷│
│    │      │住處  │        │      │之小額借款廣告，向│息四千元，被害人實│  第一五八至一六一頁│
│    │      │      │        │      │陳○瑄等人借款，並│際僅取得一萬六千元│  、營偵字第一八五號│
│    │      │      │        │      │由陳○瑄、林○佩二│。另要求提供被害人│  偵查卷第七五至七六│
│    │      │      │        │      │人前往上開地點貸予│提供護照一本，並簽│  頁。              │
│    │      │      │        │      │金錢。嗣後則由陳○│寫借據、面額二萬元│                    │
│    │      │      │        │      │瑄、林○佩前往收取│之商業本票（票號：│                    │
│    │      │      │        │      │利息。            │０５○○１９號）各│                    │
│    │      │      │        │      │                  │一紙作為擔保。    │                    │
├──┼───┼───┼────┼───┼─────────┼─────────┼──────────┤
│ 四 │九十二│臺南縣│陳○瑄、│酉○○│被害人年輕識淺，且│借款二次。第一次借│1.在陳○瑄住處扣得被│
│    │年五月│新營市│林○佩、│      │因搬家需用現金，急│款三萬元，利息以十│  害人借款時提出之前│
│    │十七日│民權路│林○華、│      │迫之際，見陳○瑄刊│日為一期，每借款一│  開擔保中駕照正本一│
│    │、同年│上之「│康○竹  │      │登於「小兵立大功」│萬元一期利息二千元│  紙、票號：５３○○│
│    │六月二│曼都髮│        │      │之代辦現金卡、信用│，相當於月息百分之│  ４８、５３○○３２│
│    │日    │型設計│        │      │卡廣告，乃輕率撥打│六十之高利，且借款│  號商業本票各一紙、│
│    │      │」前面│        │      │電話與陳○瑄等人聯│時預扣第一期之利息│  借據、切結書各二紙│
│    │      │      │        │      │絡欲辦理現金卡，而│六千元，被害人實際│  （影本見警卷第一七│
│    │      │      │        │      │陳○瑄、林○佩等人│僅取得二萬四千元；│  九至一八五頁）。  │
│    │      │      │        │      │則乘現金卡尚未核發│被害人業已償還二十│2.被害人借款當時提出│
│    │      │      │        │      │，被害人急需現金之│一期利息，連同本金│  作為擔保之駕照正本│
│    │      │      │        │      │際，由林○佩於前開│共計償還十五萬六千│  業已發還被害人領回│
│    │      │      │        │      │時間、地點，先後二│元。第二次借款二萬│  （見警卷第一七八頁│
│    │      │      │        │      │次貸以金錢。嗣後則│元，計息方式相同，│  領據）。          │
│    │      │      │        │      │由林○佩、林○華、│並預扣第一期之利息│3.被害人之證詞見營偵│
│    │      │      │        │      │康○竹前往收取利息│四千元。第一次借款│  字第一八五號偵查卷│
│    │      │      │        │      │。                │要求被害人提出駕照│  第五七頁、本院卷第│
│    │      │      │        │      │                  │正本作為擔保，而先│  四０四至四一五頁。│
│    │      │      │        │      │                  │後二次借款均要求被│                    │
│    │      │      │        │      │                  │害人另行簽寫借據、│                    │
│    │      │      │        │      │                  │切結書及每借款一萬│                    │
│    │      │      │        │      │                  │元簽發面額二萬元之│                    │
│    │      │      │        │      │                  │商業本票一張作為擔│                    │
│    │      │      │        │      │                  │保。              │                    │
├──┼───┼───┼────┼───┼─────────┼─────────┼──────────┤
│ 五 │九十二│臺南縣│陳○瑄、│亥○○│被害人因子女註冊繳│借款三萬元，利息以│1.在陳○瑄住處扣得被│
│    │年二月│善化鎮│林○佩、│      │交學費，急需現金，│十日為一期，每借款│  害人提出之前開身分│
│    │間某日│成功啤│康○竹、│      │急迫之際，見陳○瑄│一萬元一期利息二千│  證正本、切結書各一│
│    │      │酒廠  │林○華  │      │刊登於「小兵立大功│元，相當於月息百分│  紙、商業本票二紙及│
│    │      │      │        │      │」之小額借款廣告後│之六十之高利，且借│  被害人事後簽發之商│
│    │      │      │        │      │，乃撥打電話與陳○│款時預扣第一期之利│  業本票五紙（影本見│
│    │      │      │        │      │瑄聯絡借款，談妥後│息六千元，被害人實│  警卷第一九二至一九│
│    │      │      │        │      │則由陳○瑄、林○佩│際僅取得二萬四千元│  六頁）。          │
│    │      │      │        │      │、康○竹三人共同於│。並要求被害人提供│2.被害人借款當時提出│
│    │      │      │        │      │前開時間，前往前開│身分證正本、簽寫借│  作為擔保之身分證正│
│    │      │      │        │      │地點，貸以金錢。嗣│據、切結書各一紙及│  本業已發還被害人領│
│    │      │      │        │      │後則由林○佩、康○│簽發面額為四萬元、│  回（見警卷第一九一│
│    │      │      │        │      │竹、林○華三人先後│二萬元之商業本票各│  頁領據）。        │
│    │      │      │        │      │向被害人收取利息。│一紙（票號：０５４│3.被害人之證詞見營偵│
│    │      │      │        │      │                  │○○１、０５４○○│  字第一八五號偵查卷│
│    │      │      │        │      │                  │０號）作為擔保。  │  第七五頁、本院卷第│
│    │      │      │        │      │                  │                  │  五一二至五二四頁。│
├──┼───┼───┼────┼───┼─────────┼─────────┼──────────┤
│ 六 │九十二│臺南縣│陳○瑄、│戊○○│被害人因家中急需用│借款二萬元。利息以│1.在陳○瑄住處扣得被│
│    │年八月│○○鄉│林○佩、│      │錢，急迫之際，見陳│十日為一期，每期利│  害人提出之前開身分│
│    │二十七│○○村│康○竹  │      │○瑄刊登於「小兵立│息五千元，相當於月│  證正本、借據、切結│
│    │日    │十一鄰│        │      │大功」之小額借款廣│息百分之七十五之高│  書、商業本票各一紙│
│    │      │○○號│        │      │告，乃輕率撥打廣告│利，且借款時預扣第│  （影本見警卷第二一│
│    │      │之○住│        │      │內所留電話，由陳○│一期之利息五千元，│  八至二二０頁）。  │
│    │      │家處  │        │      │瑄接聽並談妥後，林│被害人實際僅取得一│2.被害人借款當時提出│
│    │      │      │        │      │○佩、康○竹二人乃│萬五千元。並要求被│  作為擔保之身分證正│
│    │      │      │        │      │於前開時間，陪同陳│害人提供身分證正本│  本業已發還被害人領│
│    │      │      │        │      │○瑄前往前開地點，│、簽寫借據、切結書│  回（見警卷第二二一│
│    │      │      │        │      │貸以金錢。        │及簽發面額五萬元之│  頁領據）。        │
│    │      │      │        │      │                  │商業本票一紙（票號│3.被害人之證詞見警卷│
│    │      │      │        │      │                  │：５５１○○２號）│  第二一五至二一六頁│
│    │      │      │        │      │                  │作為擔保。        │  。                │
├──┼───┼───┼────┼───┼─────────┼─────────┼──────────┤
│ 七 │九十二│臺南縣│陳○瑄、│地○○│被害人因年輕識淺，│借款三萬元。利息以│1.在陳○瑄住處扣得被│
│    │年六月│○○鄉│林○佩、│（嗣後│在外積欠卡債，急迫│十日為一期，每借款│  害人提出之前開駕照│
│    │初某日│○○村│林○華  │更名為│之際，經綽號「小胖│一萬元一期利息二千│  影本及商業本票各一│
│    │      │○○街│        │黃○元│」之友人介紹，觀看│元，相當於月息百分│  紙（影本見警卷第二│
│    │      │○○○│        │）    │「小兵立大功」報紙│之六十之高利，且借│  三六至二三七頁）。│
│    │      │號住處│        │      │，見陳○瑄刊登廣告│款時預扣第一期之利│2.被害人之證詞見警卷│
│    │      │      │        │      │表示可供借款，輕率│息六千元，被害人實│  第二二七至第二三０│
│    │      │      │        │      │之下，乃撥打廣告內│際僅取得二萬四千元│  頁營偵字第一八五號│
│    │      │      │        │      │所載電話，由陳○瑄│。並要求被害人提供│  偵查卷第五七頁、原│
│    │      │      │        │      │接聽並談妥後，林○│ＩＣ健保卡、駕照影│  審卷第三九七至四０│
│    │      │      │        │      │佩、林○華二人乃於│本各一張，另簽寫借│  三頁。            │
│    │      │      │        │      │前開時間，陪同陳○│據一紙及簽發面額六│                    │
│    │      │      │        │      │瑄前往前開地點，貸│萬元之商業本票一紙│                    │
│    │      │      │        │      │以金錢。          │（其中一紙票號：０│                    │
│    │      │      │        │      │                  │７９○○６號）為擔│                    │
│    │      │      │        │      │                  │保。              │                    │
├──┼───┼───┼────┼───┼─────────┼─────────┼──────────┤
│ 八 │九十一│臺南縣│陳○瑄、│乙○○│被害人因失業，且家│前後借款二次，每次│1.在陳○瑄住處扣得被│
│    │年七、│○○市│林○佩、│      │中急需用錢，亦需款│借款一萬元。利息以│  害人提出之前開身分│
│    │八月間│○○路│林○華（│      │項繳交醫療費用，急│十日為一期，每借款│  證正本及借據、切結│
│    │某日、│○○○│僅參與九│      │迫之際，見陳○瑄刊│一萬元一期利息二千│  書、保證書各一紙（│
│    │九十二│號被害│十二年六│      │登於「小兵立大功」│元，相當於月息百分│  影本見警卷第二四四│
│    │年六月│人住處│月二十二│      │之借款廣告，乃撥打│之六十之高利，且每│  至二四七頁）。    │
│    │二十二│      │日後之常│      │電話與之聯絡，經與│次借款均預扣第一期│2.被害人借款當時提出│
│    │日    │      │業重利犯│      │陳○瑄於電話中談妥│利息二千元，被害人│  作為擔保之身分證正│
│    │      │      │行）    │      │後，林○佩遂先後於│每次實際僅取得，八│  本業已發還被害人領│
│    │      │      │        │      │前開時間，陪同陳○│千元。並要求被害人│  回（見警卷第二四三│
│    │      │      │        │      │瑄前往前開地點，先│提供身分證正本一張│  頁領據）。        │
│    │      │      │        │      │二度貸以金錢。嗣後│及簽具借據、切結書│3.被害人之證詞見警卷│
│    │      │      │        │      │則由林○佩、林○華│、保證書各一紙為擔│  第二三八至第二四二│
│    │      │      │        │      │前往收取利息。    │保。              │  頁、營偵字第一八五│
│    │      │      │        │      │                  │                  │  號偵查卷第五七頁、│
│    │      │      │        │      │                  │                  │  原審卷第五二四至五│
│    │      │      │        │      │                  │                  │  三一頁。          │
├──┼───┼───┼────┼───┼─────────┼─────────┼──────────┤
│ 九 │九十一│臺南縣│林○佩  │子○○│被害人因家中急需用│借款一萬元，利息以│1.在陳○瑄住處扣得被│
│    │年十一│新營市│與姓名、│      │錢，急迫、輕率之際│十日為一期，每借款│  害人提出之前開身分│
│    │月二十│中正路│年籍不詳│      │，經由友人介紹認識│一萬元一期利息一千│  證影本、借據各一紙│
│    │五日  │黃昏市│之成年男│      │，與一姓名、年籍不│二百五十元，相當於│  （影本見警卷第二０│
│    │      │場對面│子      │      │詳男子相約於前開時│月息百分之三十七點│  七至第二０八頁）。│
│    │      │某婦產│        │      │間、地點見面，由該│五之高利，且借款時│2.被害人之證詞見警卷│
│    │      │科面  │        │      │男子貸以金錢。嗣後│預扣第一期之利息一│  第二０三至第二０六│
│    │      │      │        │      │則由林○佩前往收取│千二百五十元，被害│  頁、營偵字第一八五│
│    │      │      │        │      │利息。            │人實際僅取得八千七│  號偵查卷第七五頁。│
│    │      │      │        │      │                  │百五十元。另要求被│                    │
│    │      │      │        │      │                  │害人提供身分證影本│                    │
│    │      │      │        │      │                  │、簽寫借據及面額一│                    │
│    │      │      │        │      │                  │萬五千元之商業本票│                    │
│    │      │      │        │      │                  │（票號：７４○○９│                    │
│    │      │      │        │      │                  │５號）各一紙為擔保│                    │
│    │      │      │        │      │                  │。                │                    │
├──┼───┼───┼────┼───┼─────────┼─────────┼──────────┤
│ 十 │九十一│臺南縣│陳○瑄、│辰○○│被害人年輕識淺，因│借款二萬元，利息以│1.被害人之證詞見警卷│
│    │年五月│新化鎮│林○佩、│      │友人急需用錢，急迫│十日為一期，每借款│  第八六至九０頁、營│
│    │一日  │內之「│與姓名、│      │之際，見陳○瑄刊登│一萬元一期利息二千│  偵字第一八五號偵查│
│    │      │三皇三│年籍不詳│      │於中華日報之借錢免│元，相當於月息百分│  卷第七五頁、原審卷│
│    │      │家」咖│綽號「龍│      │身分證廣告，輕率決│之六十之高利，且借│  第四九六至五一一頁│
│    │      │啡店  │哥」之成│      │定撥打該廣告上所載│款時預扣第一期之利│  。                │
│    │      │      │年男子  │      │電話借款，並由一姓│息四千元，被害人實│                    │
│    │      │      │        │      │名、年籍不詳綽號「│際僅取得一萬六千元│                    │
│    │      │      │        │      │龍哥」之成年男子接│。                │                    │
│    │      │      │        │      │聽談妥後，雙方相約│                  │                    │
│    │      │      │        │      │於前開時間、地點見│                  │                    │
│    │      │      │        │      │面，貸以金錢，並簽│                  │                    │
│    │      │      │        │      │發面額不詳之本票一│                  │                    │
│    │      │      │        │      │紙為擔保。        │                  │                    │
├──┼───┼───┼────┼───┼─────────┼─────────┼──────────┤
│十一│九十二│臺南縣│陳○瑄  │Ｂ○○│被害人因其父車禍受│借款三萬元，利息以│1.被害人因無力還款，│
│    │年七月│新營市│        │      │傷成為植物人，需支│十日為一期，每借款│  且在本票上簽寫其父│
│    │二十八│三民路│        │      │付看護及醫療費用，│一萬元一期利息二千│  蘇○昌為共同發票  │
│    │日    │附近之│        │      │急迫之際，見陳○瑄│元，相當於月息百分│  人，遭陳○瑄向臺灣│
│    │      │便利商│        │      │刊登於「小兵立大功│之六十之高利，且借│  臺南地方法院檢察署│
│    │      │店    │        │      │」之借款廣告，乃撥│款時預扣第一期之利│  告發，陳○瑄並提出│
│    │      │      │        │      │打廣告內所載電話，│息六千元，被害人實│  被害人簽寫之本票、│
│    │      │      │        │      │由陳○瑄接聽並談妥│際僅取得二萬四千元│  切結書各一紙（本票│
│    │      │      │        │      │後，由陳○瑄於上開│。另要求被害人提供│  影本見九三發查字第│
│    │      │      │        │      │時間、地點貸以金錢│健保卡，並簽寫切結│  五四八號卷第三頁，│
│    │      │      │        │      │。嗣後由陳○瑄前往│書及面額六萬元之本│  切結書正本見同卷第│
│    │      │      │        │      │收取利息。        │票（票號：５５○○│  四三頁）。        │
│    │      │      │        │      │                  │５７號）各一紙作為│2.被害人Ｂ○○被訴偽│
│    │      │      │        │      │                  │擔保。            │  造有價證券案件業經│
│    │      │      │        │      │                  │                  │  原審以九十三年度訴│
│    │      │      │        │      │                  │                  │  字第一三０三號判決│
│    │      │      │        │      │                  │                  │  判處有期徒刑一年八│
│    │      │      │        │      │                  │                  │  月，緩刑四年確定。│
│    │      │      │        │      │                  │                  │3.被害人之證詞，見原│
│    │      │      │        │      │                  │                  │  審九十三年度訴字第│
│    │      │      │        │      │                  │                  │  一三０三號卷第八三│
│    │      │      │        │      │                  │                  │  至八七頁、原審卷第│
│    │      │      │        │      │                  │                  │  四九一至四九六頁。│
└──┴───┴───┴────┴───┴─────────┴─────────┴──────────┘

【附表二】
┌──┬─────┬──────┬───┬───┬──────────────────────────┐
│編號│  時  間  │  地  點    │行為人│被害人│       行          為          方          式       │
├──┼─────┼──────┼───┼───┼──────────────────────────┤
│ 一 │九十二年七│臺南縣○○市│林○佩│乙○○│被害人第二次借款後，支付二期利息，其後無力繳交高額利│
│    │月中旬某日│○○路○○號│林○華│      │息，林○佩、林○華二人前往收取利息未果，竟基於恐嚇之│
│    │          │被害人住處  │      │      │犯意聯絡，於前開時間、地點，對被害人恫稱：你如果不還│
│    │          │            │      │      │錢，你不要出來外面，我只要看到你，就要讓你難看等語，│
│    │          │            │      │      │致被害人心生畏懼。                                  │
├──┼─────┼──────┼───┼───┼──────────────────────────┤
│ 二 │九十一年六│嘉義市○○路│林○佩│辰○○│被害人因無力繳交高額利息，遭一姓名、年籍不詳之成年男│
│    │月二日及同│○○號「時代│與「世│      │子帶往陳○瑄住處，要求被害人還款，因被害人無法償還，│
│    │年六月三日│ＰＵＢ」    │代ＰＵ│      │林○佩即要求被害人前往嘉義市之「時代ＰＵＢ」從事脫衣│
│    │          │            │Ｂ」內│      │陪酒以賺錢抵償債務，並與「時代ＰＵＢ」內不詳之現場負│
│    │          │            │姓名、│      │責人共同基於意圖使女子與他人為猥褻行為而媒介以營利之│
│    │          │            │年籍不│      │概括犯意聯絡，由林○佩擔任被害人之「經紀人」並與該Ｐ│
│    │          │            │詳之現│      │ＵＢ內不詳之現場負責人談妥後，於前開時間，由林○佩與│
│    │          │            │場負責│      │某姓名、年籍不詳之男子兩度將被害人載往「時代ＰＵＢ」│
│    │          │            │人    │      │，媒介被害人在該店內擔任陪酒工作，並以供酒客撫摸身體│
│    │          │            │      │      │胸部、下體之猥褻行為賺取小費，而林○佩則自被害人賺取│
│    │          │            │      │      │之小費中，以每一千元抽取三百元之比例抽頭營利。      │
└──┴─────┴──────┴───┴───┴──────────────────────────┘
【附表三】                                  
┌──┬───────────────────────────────────┬──────┬────┐
│編號│   物            品             名            稱                      │  數量      │所 有 人│
├──┼───────────────────────────────────┼──────┼────┤
│ 一 │借款人聯絡電話簿                                                      │本        │陳○瑄  │
├──┼───────────────────────────────────┼──────┼────┤
│ 二 │天○○（二份）、宇○○、Ａ○○、玄○○、巳○○、未○○、酉○○、亥○○│貳拾捌份    │屬各該借│
│    │、子○○、戊○○、地○○、乙○○、李○毅、歐○旺、周○輝、甲○○、沈○│            │款人所有│
│    │豪、黃○○、壬○○、丁○○、戌○○、丑○○○、申○○、王○福、癸○○、│            │        │
│    │卯○○、丙○○）等二十七人之借款借據、留置身分證之切結書或商業本票等（│            │        │
│    │除附表一編號一至九所示被害人留存之物品外，其餘詳如附表四編號一至二十所│            │        │
│    │示）                                                                  │            │        │
├──┼───────────────────────────────────┼──────┼────┤
│ 三 │陳○光、王○宏、湯○民三人身分證影本上面載有「欠錢還錢」、「這個人欠錢│張        │陳○瑄  │
│    │都不還」等語                                                          │            │        │
├──┼───────────────────────────────────┼──────┼────┤
│ 四 │手銬                                                                  │壹付        │林○佩  │
├──┼───────────────────────────────────┼──────┼────┤
│ 五 │帳單（在林○佩房間內查獲）                                            │拾張        │陳○瑄  │
├──┼───────────────────────────────────┼──────┼────┤
│ 六 │空白借據                                                              │貳拾伍張    │陳○瑄  │
├──┼───────────────────────────────────┼──────┼────┤
│ 七 │空白切結書                                                            │拾玖張      │陳○瑄  │
├──┼───────────────────────────────────┼──────┼────┤
│ 八 │帳單（在客廳辦公桌抽屜內查獲）                                        │貳張        │陳○瑄  │
├──┼───────────────────────────────────┼──────┼────┤
│ 九 │謝○茂切結書影本（如附表四編號二一）                                  │壹張        │林○華  │
├──┼───────────────────────────────────┼──────┼────┤
│ 十 │謝○茂借據及本票影本（如附表四編號二一）                              │壹張        │林○華  │
├──┼───────────────────────────────────┼──────┼────┤
│十一│借款人聯絡名冊影本                                                    │壹張        │林○華  │
├──┼───────────────────────────────────┼──────┼────┤
│十二│署名黃○志借款利息表                                                  │壹張        │林○華  │
└──┴───────────────────────────────────┴──────┴────┘

【附表四】
┌──┬───┬───────────────────────────────────────────┐
│扣押│      │                                                                                      │
│物品│所有人│      物                  品                名                  稱                    │
│編號│      │                                                                                      │
├──┼───┼───────────────────────────────────────────┤
│ 一 │玄○○│被害人身分證影本、簽寫之切結書、借據、商業本票影本（票號：１３○○６７號）各一紙。    │
├──┼───┼───────────────────────────────────────────┤
│ 二 │戌○○│被害人身分證正本、簽寫之切結書、借據各一紙、商業本票影本（票號：６７○○９１號）各一紙│
├──┼───┼───────────────────────────────────────────┤
│ 三 │丁○○│被害人身分證正本、簽寫之切結書、商業本票正本（票號：０５○○５６號）、薪資袋各一紙。  │
├──┼───┼───────────────────────────────────────────┤
│ 四 │巳○○│被害人簽寫之借據、切結書共五紙、商業本票正本（票號：０５○○２１號、５３○○００號、０│
│    │      │７○○０１號、０５○○０３號、４３○○４０號）五紙、薪資袋一紙。                      │
├──┼───┼───────────────────────────────────────────┤
│ 五 │壬○○│被害人身分證正本、簽寫之借據二紙、切結書一紙、商業本票正本（票號：１３○○５８號、５３│
│    │      │１○○７號、５３○○０８號、５３○○３１號、５３○○２８號、５３○○２９號、５○○８３│
│    │      │０號）七紙、私章二只、義竹鄉農會存摺一本、薪資袋一紙。                                │
├──┼───┼───────────────────────────────────────────┤
│ 六 │黃○○│被害人簽寫之借據三紙、切結書一紙、商業本票正本（票號：０○○３６６號、０５○○７０號、│
│    │      │０６１○○１號、４３５○○４號、０７○○８０號、０７○○８１號、０７○○８２號、０○○│
│    │      │７○○號）八紙、薪資袋一紙。                                                          │
├──┼───┼───────────────────────────────────────────┤
│ 七 │己○○│被害人身分證正本、簽寫之借據一紙。                                                    │
├──┼───┼───────────────────────────────────────────┤
│ 八 │天○○│被害人簽寫之借據、商業本票（票號：０７○○０９號）、薪資袋、洪○聲身分證影本各一紙。  │
├──┼───┼───────────────────────────────────────────┤
│ 九 │甲○○│被害人簽寫之借據、切結書、商業本票（票號：０５○○０２號）、薪資袋各一紙。            │
├──┼───┼───────────────────────────────────────────┤
│ 十 │周○輝│被害人身分證正本、簽寫之借據二紙、商業本票正本（票號：４○○４４４號）一紙。          │
├──┼───┼───────────────────────────────────────────┤
│十一│歐○旺│被害人簽寫之借據、切結書、商業本票正本（票號：０６○○１３號）、陳○光身分證正本、薪資│
│    │      │袋各一紙。                                                                            │
├──┼───┼───────────────────────────────────────────┤
│十二│李○毅│被害人身分證正本、簽寫之借據、切結書、商業本票正本（票號：○○３４９２號）、薪資袋各一│
│    │      │紙。                                                                                  │
├──┼───┼───────────────────────────────────────────┤
│十三│馬○○│被害人身分證正本、簽寫之借據、切結書、商業本票影本（票號：０２○○８８號）、薪資袋各一│
│    │瑾    │紙。                                                                                  │
├──┼───┼───────────────────────────────────────────┤
│十四│申○○│被害人身分證正本一紙、簽寫之借據二紙、切結書一紙、商業本票（票號：４○○８３４號、４３│
│    │      │５○○０號、５３○○２４號）三紙、薪資袋一紙。                                        │
├──┼───┼───────────────────────────────────────────┤
│十五│王○福│被害人身分證影本、簽寫之借據、切結書、商業本票正本（票號：０５○○２５號）、薪資袋各一│
│    │      │紙。                                                                                  │
├──┼───┼───────────────────────────────────────────┤
│十六│天○○│被害人簽寫之借據、切結書、商業本票正本（票號：０５○○２４號）各一紙。                │
├──┼───┼───────────────────────────────────────────┤
│十七│癸○○│被害人身分證正本、大眾銀行現金卡、簽寫之商業本票正本（票號：１８○○０９６號、０７○  │
│    │      │○３１號、０５４○○９號、４３５○○○號、４３５○○１號、４○○８○○號、４３○○１３│
│    │      │號、號）八紙、薪資袋二紙。                                                            │
├──┼───┼───────────────────────────────────────────┤
│十八│李○霞│被害人簽寫之商業本票正本（票號：７７○○０４號、７７○○０８號）二紙、薪資袋一紙。    │
├──┼───┼───────────────────────────────────────────┤
│十九│卯○○│被害人身分證正本、簽寫之借據、切結書、商業本票正本（票號：３７６○○８號）、薪資袋各一│
│    │      │紙。                                                                                  │
├──┼───┼───────────────────────────────────────────┤
│二十│丙○○│被害人身分證影本、護照正本、及其配偶楊○海身分證正本、簽寫之借據、切結書、商業本票正本│
│    │      │（票號：０５○○５５號）各一紙。                                                      │
├──┼───┼───────────────────────────────────────────┤
│二一│謝○茂│被害人簽寫之借據、切結書、商業本票影本（票號：０５○○５８號）各一紙。                │
└──┴───┴───────────────────────────────────────────┘
附錄本判決論罪科刑法條：
修正前中華民國刑法第345條：
以犯前條之罪為常業者，處5年以下有期徒刑，得併科3千元以下
罰金。
中華民國刑法第231條第1項前段：
意圖使男女與他人為性交或猥褻之行為，而引誘、容留或媒介以
營利者，處5年以下有期徒刑，得併科10萬元以下罰金。

司法院資訊處製作；財團法人民間司法改革基金會備份。
